臺灣板橋地方法院刑事判決　　　　　　　 94年度訴字第214號
公　訴　人　臺灣板橋地方法院檢察署檢察官
被　　　告　甲○○
上列被告因違反毒品危害防制條例案件，經檢察官提起公訴（94
年度核退毒偵字第82號），被告於準備程序中就被訴事實為有罪
之陳述，經本院合議庭裁定由受命法官獨任進行簡式審判程序，
本院判決如下：
    主      文
甲○○施用第一級毒品，處有期徒刑捌月；扣案海洛因貳包（驗
餘淨重壹點參肆公克）沒收銷燬之；前揭扣案海洛因之包裝袋貳
只、注射針筒貳支，均沒收。又施用第二級毒品，處有期徒刑肆
月。應執行有期徒刑拾月；扣案海洛因貳包（驗餘淨重壹點參肆
公克）沒收銷燬之；前開扣案海洛因之包裝袋貳只、注射針筒貳
支，均沒收。
    事      實
一、甲○○前因施用毒品違反毒品危害防制條例案件，經臺灣臺
    北地方法院以90年度毒聲字第2723號裁定送勒戒處所觀察、
    勒戒，於民國90年12月26日執行完畢，認無繼續施用毒品之
    傾向，由臺灣臺北地方法院檢察署檢察官以90年度毒偵字第
    3287號為不起訴處分確定。復因施用毒品違反毒品危害防制
    條例案件，經臺灣基隆地方法院以91年度毒聲字第1038號裁
    定送勒戒處所觀察、勒戒，於92年2 月27日執行完畢，仍認
    無繼續施用毒品之傾向，由臺灣基隆地方法院檢察署檢察官
    以92年度毒偵字第13號為不起訴處分確定。詎不知悛悔，猶
    基於施用第一級毒品海洛因（以下簡稱海洛因）之犯意，於
    上開觀察、勒戒執行完畢釋放後5 年內之93年10月19日下午
    4 、5 時許，在基隆市○○區○○路190 號6 樓住處，以將
    海洛因置入針筒後注射之方式，施用海洛因1 次。另基於施
    用第二級毒品安非他命（以下簡稱安非他命）之犯意，於93
    年10月19日下午4 、5 時許，在前址住處，以將安非他命置
    入玻璃管內加熱燒烤吸食其煙霧之方式，施用安非他命1 次
    。嗣於同年月20日凌晨1 時許，為警在基隆市○○區○○路
    89巷前為警查獲，並扣得海洛因2 包（原實際重量不詳，基
    隆市警察局第三分局93年度證字第2524號扣押物品清單誤載
    為毛重2 點35公克，經取樣不詳數量鑑驗用罄，驗餘淨重1
    點34公克），及注射針筒2 支。
二、案經基隆市警察局第三分局報請基隆地方法院檢察署檢察官
    呈請臺灣高等法院檢察署檢察長令轉臺灣板橋地方法院檢察
    署檢察官偵查起訴。
    理      由
一、上揭事實，業據被告甲○○於本院審理時坦承不諱，並有海
    洛因粉末2 包及注射針筒2 支扣案可資佐證。被告於93年10
    月20日為警查獲後所排放尿液經採樣送驗，以酵素免疫分析
    法檢驗及氣相層析質譜儀法確認檢驗結果，於鴉片類、安非
    他命類均呈陽性反應，有臺灣尖端先進生技醫藥股份有限公
    司於同年12月3 日出具之濫用藥物檢驗報告附卷可稽。前開
    查扣之粉末經以化學呈色法、氣相層析質譜儀分析法檢驗，
    含海洛因成分，驗餘淨重1 點34公克，亦有法務部調查局93
    年11月23日調科壹字第320002429 號鑑定通知書附卷為憑，
    俱徵被告之自白屬實。又被告前因施用毒品違反毒品危害防
    制條例案件，先後經臺灣臺北地方法院以90年度毒聲字第27
    23號裁定及臺灣基隆地方法院以91年度毒聲字第1038號裁定
    日執行完畢，均認無繼續施用毒品之傾向，依序由臺灣臺北
    地方法院檢察署檢察官以90年度毒偵字第3287號、臺灣基隆
    地方法院檢察署檢察官以92年度毒偵字第13號為不起訴處分
    確定，有各該不起訴處分書及臺灣高等法院被告前案紀錄表
    可按。被告係於前揭觀察、勒戒執行完畢釋放後5 年內再犯
    本案違反毒品危害防制條例第10條之罪，事證明確，被告犯
    行堪予認定。
二、按海洛因及安非他命分係毒品危害防制條例所規定之第一級
    毒品及第二級毒品，被告分別施用之，核係犯同條例第10條
    第1 項之施用第一級毒品罪及第10條第2 項之施用第二級毒
    品罪。被告所犯上開二罪，犯意各別，罪名互殊，應予分論
    併罰。爰審酌被告有因違反毒品危害防制條例案件接受刑之
    科處及執行之紀錄，且因施用毒品經觀察、勒戒後，獲不起
    訴處分之寬典，猶施用海洛因及安非他命再犯本罪，顯見其
    自制力薄弱，且未衷心悛悔，漠視法令之禁制濫用藥品，應
    予非難，兼衡其施用海洛因、安非他命所生危害實以自戕健
    康為主，及其犯後供認無隱，非無悔意，態度良好等一切情
    狀，量處如主文所示之刑，資為懲儆。
三、扣案海洛因2 包（合計驗餘淨重1 點34公克），為查獲之毒
    品，不問屬於何人所有，應依毒品危害防制條例第18條第1
    項前段規定，沒收銷燬之。又前開扣案海洛因之包裝袋2 只
    、注射針筒2 支，係被告所有且為其施用海洛因所用之物，
    亦據被告供明，應依刑法第38條第1 項第2 款規定，併予宣
    告沒收。
四、公訴意旨另略以：被告基於施用海洛因之概括犯意，自93年
    7 月12日後某日起至同年10月19日止，在基隆市○○區○○
    路190 號6 樓住處，除本判決事實欄第1 項所載施用海洛因
    之犯行外，尚有其他施用海洛因之犯嫌，因認被告涉犯連續
    施用第一級毒品罪嫌等語。訊據被告於本院審理時堅詞否認
    除93年10月19日下午4 、5 時許，在前址住處施用海洛因1
    次外，尚有其餘施用海洛因之行為。經查：公訴人此部分所
    指，無非以被告於警詢及偵查中之自白為其論據。惟細繹被
    告於警詢時供稱：「於中華民國91年8 月份開始吸食，並於
    今日（93年10月20日）在家中最後一次吸食，共吸食約十餘
    次。」等語（見臺灣基隆地方法院檢察署93年度毒偵字第20
    28號偵查卷宗第7 頁），其於偵訊時則稱：「... 我是去年
    （92年）三月出所，我出來後一個多月就開始使用... ，最
    後一次是昨天（93年10月19日）... 。」等語（見前揭卷宗
    第26頁），足見被告雖就其自91年8 月間某日起至93年10月
    19日為警查獲期間，曾有多次施用海洛因犯行為自白，惟並
    未供明於93年7 月12日後，除同年10月19日下午4 、5 時許
    ，在上址住處施用海洛因該次外，尚有其他施用海洛因之事
    實；本案復查無其他積極證據足資證明被告其餘施用海洛因
    之事實，自不得以被告之自白為唯一證據，逕認其有公訴人
    此部分所指犯嫌。第以公訴人認此部分犯嫌與前開經認定之
    施用第一級毒品罪間，有連續犯之裁判上一罪關係，爰不另
    為無罪之諭知，附此指明。
據上論斷，應依刑事訴訟法第273 條之1 第1 項、第299 條第1
項前段，毒品危害防制條例第10條第1 項、第2 項、第18條第1
項前段，刑法第11條前段、第38條第1 項第2 款、第51條第5款
，判決如主文。
本案經檢察官王家春到庭執行職務。
中　　華　　民　　國　　94　　年　　3 　　月　　11　　日
                        刑事第二庭法  官  廖  怡  貞
以上正本證明與原本無異。
如不服本判決，應於判決送達後10日內，向本院提出上訴狀，上
訴於臺灣高等法院。
                                  書記官  謝  麗  秋
中　　華　　民　　國　　94　　年　　3 　　月　　11　　日
※附錄本案論罪科刑法條全文※
毒品危害防制條例第10條：
施用第一級毒品者，處六月以上五年以下有期徒刑。
施用第二級毒品者，處三年以下有期徒刑。
